【裁判字號】    98,訴,232
【裁判日期】    980326
【裁判案由】    違反毒品危害防制條例
【裁判全文】
臺灣屏東地方法院刑事判決               98年度訴字第232號
公  訴  人  臺灣屏東地方法院檢察署檢察官
被      告  甲○○
上列被告因違反毒品危害防制條例案件，經檢察官提起公訴（98
年度毒偵字第212 號），被告於準備程序期日就被訴事實為有罪
之陳述，本院合議庭裁定由受命法官獨任進行簡式審判程序，判
決如下：
    主  文
甲○○施用第二級毒品，累犯，處有期徒刑肆月；又施用第一級
毒品，累犯，處有期徒刑捌月。應執行有期徒刑拾壹月。
    事  實
一、甲○○前於民國91年間，因犯施用毒品案件，經臺灣高雄地
    方法院91年度毒聲字第7203號裁定送觀察、勒戒後，認有繼
    續施用毒品傾向，次經該院以91年度毒聲字第7864號裁定令
    入戒治處所施以強制戒治，後經該院以92年度毒聲字第3235
    號裁定停止強制戒治，再經該院以92年度毒聲字第5693號裁
    定撤銷前開停止戒治再執行強制戒治，嗣於93年7 月18日戒
    治期滿出所，並經臺灣高雄地方法院檢察署檢察官以93年度
    戒毒偵字第881 號為不起訴處分確定。甲○○另於94年間因
    犯施用毒品案件，經本院以94年度訴字第846 號判決處應執
    行有期徒刑1 年確定；復於同年間，因犯施用毒品案件，經
    本院以94年度訴字第1134號判決處應執行有期徒刑1 年確定
    ，再經本院以96年度聲減字第922 號裁定減刑減為應執行有
    期徒刑6 月確定。上開2 部分接續執行，甲○○遂於95年5
    月10日入監服刑，嗣於96年7 月24日縮短刑期假釋出監，而
    於96年10月14日假釋期滿未經撤銷，其未執行之刑，以已執
    行論。
二、詎甲○○仍未戒除毒癮，復基於施用第二級毒品甲基安非他
    命及第一級毒品海洛因之犯意，於97年11月12日22時30分許
    ，在其屏東縣屏東市○○里○○街82號住處內，以將甲基安
    非他命置於鋁箔紙上點火燒烤後吸食其煙霧之方式，施用第
    二級毒品甲基安非他命1 次；再於同日22時40分許，在上開
    處所，以將海洛因置於鋁箔紙上點火燒烤後吸食其煙霧之方
    式，施用第一級毒品海洛因1 次。嗣於97年11月13日10時30
    分許，經警持本院97年度聲搜字第778 號搜索票至上開處所
    執行搜索，並得甲○○同意採尿送驗，因其尿液檢出嗎啡及
    甲基安非他命陽性反應，而悉上情。
三、案經屏東縣政府警察局移請臺灣屏東地方法院檢察署檢察官
    偵查起訴。
    理  由
一、按除被告所犯為死刑、無期徒刑、最輕本刑為3 年以上有期
    徒刑之罪或高等法院管轄第一審案件者外，於法院行準備程
    序進行中，被告先就被訴事實為有罪之陳述時，審判長得告
    知被告簡式審判程序之旨，並聽取當事人、代理人、辯護人
    及輔佐人之意見後，裁定進行簡式審判程序，刑事訴訟法第
    273 條之1 第1 項定有明文，本件被告所為係犯死刑、無期
    徒刑、最輕本刑為3 年以上有期徒刑以外之罪，其於準備程
    序中就被訴事實為有罪之陳述，經法官告知簡式審判程序之
    旨，並聽取公訴人、被告之意見後，本院合議庭乃裁定由受
    命法官獨任進行簡式審判程序，合先敘明。又簡式審判程序
    之證據調查，不受刑事訴訟法第159 條第1 項、第161 條之
    2 、第161 條之3 、第163 條之1及 第164 條至第170 條規
    定之限制，刑事訴訟法第273 條之2 亦定有明文，故本件審
    理依該規定，亦排除嚴格證據調查，併予敘明。
二、上揭事實，業據被告甲○○於本院審理時坦承不諱（見本院
    審判筆錄第3 頁至第4 頁）。又被告經採尿送驗結果，確呈
    嗎啡及甲基安非他命陽性反應，此有台灣檢驗科技股份有限
    公司於97年12月9 日出具之檢驗報告1 紙（見警卷第16頁）
    、勘察採證同意書1 紙（見警卷第13頁）及屏東縣政府警察
    局刑警大隊毒品案件涉嫌人尿液採證編號姓名對照表1 紙（
    見警卷第14頁）在卷可按。此外，復有本院97年度聲搜字第
    778 號搜索票1 紙及屏東縣政府警察局搜索筆錄1 份（以上
    見警卷第7 頁至第9 頁）存卷可查。是被告上開自白核與事
    實相符，堪以採信。再被告先前如事實欄第一部分所載，前
    因犯施用毒品案件，經臺灣高雄地方法院91年度毒聲字第72
    03號裁定送觀察、勒戒後，認有繼續施用毒品傾向，次經該
    院以91年度毒聲字第7864號裁定令入戒治處所施以強制戒治
    ，後經該院以92年度毒聲字第3235號裁定停止強制戒治，再
    經該院以92年度毒聲字第5693號裁定撤銷前開停止戒治再執
    行強制戒治，嗣於93年7 月18日戒治期滿出所等情，有臺灣
    高等法院被告前案紀錄表1 份在卷足憑。故本件事證已臻明
    確，被告於強制戒治執行完畢釋放後5 年內，再犯本件施用
    第二級毒品甲基安非他命及第一級毒品海洛因之犯行洵堪認
    定，自應依法論科。
三、查海洛因及甲基安非他命分屬毒品危害防制條例第2 條第2
    項第1 款及第2 款所規定之第一級、第二級毒品，故核被告
    先後所為，分別係犯毒品危害防制條例第10條第2 項、第1
    項之施用第二級、第一級毒品罪。被告非法持有第二級毒品
    甲基安非他命及第一級毒品海洛因之低度行為，已為其進而
    施用之高度行為所吸收，故均不另論罪。又被告先後所犯施
    用第二級、第一級毒品罪間，犯意各別、行為互殊，應予分
    論併罰。再被告有如事實欄第一部分所示之論罪科刑執行情
    形，有上開前案紀錄表在卷可按，其受有期徒刑執行完畢後
    ，5 年以內故意再犯本件有期徒刑以上之施用第二級、第一
    級毒品罪，皆屬累犯，而均應依刑法第47條第1 項規定加重
    其刑。爰審酌被告正值青壯，身體健全，不知謹慎自持而施
    用毒品，前經觀察、勒戒、強制戒治及刑之執行後，仍再犯
    本件施用毒品案件，足見其毫無悔意，戒癮之意志力實為不
    堅，惟念及其施用毒品之犯行，在本質上乃屬戕害自身身心
    健康之行為，且自96年7 月24日出監後，本次係首次再因施
    用毒品案件為警查獲，堪認尚未達濫用毒品之程度，又能坦
    承犯行，犯罪後之態度尚稱良好等一切情狀，分別量處如主
    文所示之刑，並定其應執行之刑，以資懲儆。
據上論斷，應依刑事訴訟法第273 條之1 第1 項、第299 條第1
項前段，毒品危害防制條例第10條第2 項、第1 項，刑法第11條
前段、第47條第1 項、第51條第5 款，判決如主文。
本案經檢察官廖華君到庭執行職務
中    華    民    國    98    年    3     月    26    日
                  刑事第五庭    法  官  程士傑
以上正本證明與原本無異。
如不服本判決應於收受判決後10日內向本院提出上訴書狀，並應
敘述具體理由；其未敘述上訴理由者，應於上訴期間屆滿後20日
內向本院補提理由書（均須按他造當事人之人數附繕本）「切勿
逕送上級法院」。
中    華    民    國    98    年    3     月    26    日
                                書記官  孫秀桃
附錄論罪科刑法條：
毒品危害防制條例第10條
施用第一級毒品者，處 6 月以上 5 年以下有期徒刑。
施用第二級毒品者，處 3 年以下有期徒刑。


司法院資訊處製作；財團法人民間司法改革基金會備份。
